# 请教成本，可撤销可解锁的限制性股票股利的账务处理问题

提问人：gpqg 时间：2018-02-26 20:20:22
陈版，现金股利可撤销的前提下，对于预计未来可解锁限制性股票持有者，上市公司应分配给限制性股票持有者的现金股利应当作为利润分配进行会计处理，借记“利润分配——应付现金股利或利润”科目，贷记“应付股利——限制性股票股利”科目；同时，按分配的现金股利金额，借记“其他应付款——限制性股票回购义务”等科目，贷记“库存股”科目；实际支付时，借记“应付股利——限制性股票股利”科目，贷记“银行存款”等科目。 我的疑问是，标红颜色的 借：其他应付款 贷：库存款，这笔分录应该如何理解？写这笔分录的意义何在？ 为什么现金股利可撤销可解锁就有这笔分录，而现金股利不可撤销可解锁就没有标红颜色的这笔分录？ 谢谢陈版！

回答人：chenyiwei
现金股利可撤销，即一旦未达到解锁条件，被回购限制性股票的持有者将无法获得(或需要退回)其在等待期内应收(或已收)的现金股利。据此，在可撤销情形下，一旦支付现金股利，则对预计不可解锁的这部分限制性股票而言，意味着日后回购时需支付的回购款将减少（否则与“可撤销”的认定不符），因此需要编制你用红字标出的这笔分录。

提问人：sunzbshiye 时间：2018-02-27 08:47:22
理解了很久，总算明白了陈版的意思，不知是否正确： 对于可撤销股利限制性股票，到期如果未满足解锁条件，则会被回购，因此，企业在等待期支付或计提股利时，应当同时预计不满足解锁回购情形的，即，支付或计提的股利将作为回购对价的冲减项。比如等待期支付了 20 万股利，到期不满足解锁条件，要回购股份，回购股份总价 100 万，那么只要再支付 80 万即可。回购分录： 借：库存股 100 ，贷：其他应付款 100 ；与楼主做的红色标记分录，合并后，即为，借：库存股 80 ，贷：其他应付款 80 。

回答人：chenyiwei
可以这样理解。